臺灣基隆地方法院民事判決　九十一年度訴字第二五六號
　　原　　　告　甲○○
　　　　　　　　丙　○
　　被　　　告　乙○○
　　法定定理人　丁○○
右當事人間請求履行契約事件，本院判決如左：
    主    文
被告乙○○應給付原告新台幣壹佰貳拾萬元，及自民國九十一年六月二十二日起至清
償日止，按年息百分之五計算之利息。
訴訟費用由被告負擔。
本判決於原告以新台幣肆拾萬元為被告供擔保後，得為假執行。
    事    實
甲、原告方面：
一、聲明：
（一）被告丁易憲、丁鈺珊、鄭春美、乙○○應連帶給付原告新台幣一百二十萬元及
      自起訴狀送達之日起至清償日止，按年息百分之五計算之利息（其中丁易憲、
      丁鈺珊、鄭春美部分已經為訴訟上和解）。
（二）願供擔保請求宣告假執行。
二、陳述：
    緣訴外人丁世強與原告等共有坐落於澎湖縣馬公市○○路一一九號房屋坐落基地
    ，且信託登記在丁世強名下，於民國八十九年四月二十九日與原告等協議將該不
    動產（房屋連同基地）出售後所得價款除清償銀行貸款，其餘新台幣一百二十萬
    元（下同）均繳交於原告。詎料，丁世強於八十九年八月五日逝世，被告等為丁
    世強之全體繼承人。而繼承人自繼承開始時，除本法另有規定外，承受被繼承人
    財產上之一切權利義務，民法第一千一百四十八條定有明文。被告等既係被繼承
    人丁世強之全體繼承人，自應承受被繼承人被繼承人財產上之一切權利義務，而
    前開坐落於澎湖縣馬公市○○路一一九號房屋及基地，業經台灣澎湖地方法院以
    九十年度執字第九五九號強制執行且以拍定，拍賣所得尚待分配，本件請求條件
    已成就，爰依協議書約定，請求被告連帶給付一百二十萬元。
三、證據：提出協議書影本、戶籍謄本及台灣澎湖地方法院執行命令各一份為證。
二、被告方面：
 （一）聲明：駁回原告之訴。
 （二）陳述：該給原告之部份就會給原告，但不知原告所要請求是那些費用。
     理    由
一、本件原告以鄭春美、丁易憲、丁鈺珊及乙○○四人為債務人丁世強之共同繼承人
    為由，而起訴請求被告等四人連帶給付一百二十萬元，惟鄭春美、丁易憲、丁鈺
    珊部分，業於九十一年六月十二日於本院與原告成立和解，有本院和解筆錄一份
    附卷可稽，和解條件為：「鄭春美、丁易憲、丁鈺珊應連帶給付原告新台幣九十
    萬元。原告其餘請求權拋棄。本件訴訟費用及前述假扣押之費用由原告負擔」。
    按本次和解係兩造基於鄭春美、丁易憲、丁鈺珊應分擔部分所為之一部請求之和
    解，原告並無消滅被告四人全部債務之意思表示，且未為終結對被告乙○○訴訟
    之行為，故實際上應認為原告僅拋棄對鄭春美、丁易憲、丁鈺珊和解金額以外之
    請求（即拋棄鄭春美、丁易憲、丁鈺珊對乙○○應分擔部分之連帶責任之請求）
    ，而無免除其他債務人連帶債務之意思，故於鄭春美、丁易憲、丁鈺珊尚未清償
    其應分擔部分之前，被告乙○○仍不免除其連帶債務人之責任（司法院  (75)廳
    民一字第1635號（民事法律問題研究彙編第五輯第八頁）意旨參照），先予說明
    。
二、得心證之理由
 （一）原告主張之事實，已據其提出與所述相符之協議書、被告四人之戶籍謄本、
       及執行命令各一份為證，核其內容與其主張相符，自堪信為真實。
 （二）按繼承人自繼承開始時，除本法另有規定外，承受被繼承人財產上之一切權
       利義務。又繼承人對於被繼承人之債務負連帶責任。民法第一千一百四十八
       條、一千一百五十三條分別定有明文。被告乙○○與鄭春美、丁易憲、丁鈺
       珊既係被繼承人丁世強之繼承人，自應承受被繼承人丁世強財產上一切權利
       義務，對系爭協議書約定之債務，亦應負連帶清償之責任。
 （三）從而，原告依系爭協議書之約定，請求被告給付如訴之聲明所示之金額及其
       法定遲延利息，洵屬有據，應予准許。
三、假執行之宣告：
    原告陳明願供擔保，聲請宣告假執行，核無不合，爰酌定相當擔保金額，予以准
    許。
四、據上論結：原告之訴為有理由，依民事訴訟法第七十八條、第三百九十條第二項
    ，判決如主文。
中　　　華　　　民　　　國　　九十一　　年　　　七　　　月　　 十七 　　日
                              臺灣基隆地方法院民事庭
~B法　　　官　蔡聰明
右為正本係照原本作成
如對本判決上訴，須於判決送達後廿日內向本院提出上訴狀
中　　　華　　　民　　　國　　九十一　　年　　　七　　　月　　 十七 　　日
~B法院書記官　韓經綸
